臺灣臺北地方法院刑事判決　　　　　　 100年度易字第1475號
公　訴　人　臺灣臺北地方法院檢察署檢察官
被　　　告　劉建宏
上列被告因傷害案件，經檢察官提起公訴（100年度偵字第4442
號），本院判決如下：
    主  文
本件公訴不受理。
    理  由
一、公訴意旨略以：被告劉建宏係劉建良之弟，而告訴人沈渼羚
    與劉建良於民國97年6月26日辦理結婚登記後，即與劉建良
    、被告等人共同居住於新北市○○區○○街130巷11號1樓家
    中，屬家庭暴力防治法第3條第2款之家庭成員關係，其後因
    告訴人與婆婆陳麗英及丈夫劉建良不睦而告分居。陳麗英前
    於告訴人與劉建良2人婚前，曾贈與三色金飾一套2兩3錢予
    告訴人，連同告訴人自娘家帶至被告家中約5兩金飾，合計
    共約7兩之金飾，婚後全數交由陳麗英保管，告訴人於99年8
    月26日向劉建良表達離婚意願並分居後，數次要求陳麗英返
    還7兩之金飾不成，再於99年12月8日至劉建良住所欲取回上
    開金飾，2人因金飾數量不符再起爭執，劉建良即取走已交
    付告訴人之金飾，告訴人欲再取回金飾，劉建良即吆喝其弟
    即被告劉建宏前來阻止告訴人，被告即基於傷害人身體之犯
    意，阻擋告訴人，再出手毆打告訴人之右臉頰，致告訴人受
    有左手腕紅腫痛、右臉頰下半部腫痛之傷害。因認被告涉有
    刑法第277條第1項之過失傷害罪嫌。
二、按告訴乃論之罪，告訴人於第一審辯論終結前，得撤回其告
    訴；又告訴經撤回者，法院應諭知不受理之判決，並得不經
    言詞辯論為之，刑事訴訟法第238條第1項、第303條第3款及
    第307條，分別定有明文。
三、經查：本件被告前揭所涉傷害案件，經檢察官提起公訴，認
    被告涉係犯刑法第277條第1項之過失傷害罪，依同法第287
    條前段之規定，該罪須告訴乃論。茲據被告與告訴人業已達
    成和解，告訴人並具狀表明撤回前揭過失傷害罪之告訴（見
    本院卷100年6月8日之刑事撤回告訴狀），是依上開法律規
    定，爰不經言詞辯論，逕為諭知不受理之判決。
四、據上論斷，應依刑事訴訟法第303條第3款、第307條，判決
    如主文。
中    華    民    國   100    年    6     月    14    日
                  刑事第十七庭  法  官  楊雅清
上正本證明與原本無異。
如不服本判決應於收受送達後10日內向本院提出上訴書狀，並應
敘述具體理由；其未敘述上訴理由者，應於上訴期間屆滿後20日
內向本院補提理由書（均須按他造當事人之人數附繕本）「切勿
逕送上級法院」。告訴人或被害人如對於本判決不服者，應具備
理由請求檢察官上訴，其上訴期間之計算係以檢察官收受判決正
本之日期為準。
                                書記官  吳俊龍
中    華    民    國   100    年    6     月    14    日